【裁判字號】    97,抗,1640
【裁判日期】    971031
【裁判案由】    給付貨款等
【裁判全文】
臺灣高等法院民事裁定                  97年度抗字第1640號
抗  告  人    菲力工業股份有限公司
法定代理人    辰○○
代  理  人    寅○○
              丑○○
              甲○○
相  對  人    丙○○之配偶
              丁○○之配偶
              壬○○之配偶
              癸○○之配偶
              日本國法人株式會社和光
                        號3番.
                        CH.
                        CH.
兼法定代理人  乙○○  ○
                        號3番.
                        CHI.
                        CH.
相  對  人    乙○○  ○之配偶.
                        號3番.
                        CHI.
                        CH.
              吉誠會計師事務所
兼法定代理人  子○○
相  對  人    子○○之配偶
              照華會計師事務所
兼法定代理人  卯○○
              卯○○之配偶
上列抗告人因與相對人丙○○等間給付貨款事件，對於中華民國
97年8月12日臺灣士林地方法院95年度訴字第217號裁定，提起抗
告，本院裁定如下：
    主    文
原裁定廢棄。
    理    由
一、原裁定意旨略以：「本件原告（即抗告人）起訴，未據於起
    訴狀上載明被告（即相對人）之姓名、真正住所或居所等事
    項，經本院於民國97年2月19日裁定，命其於後收送達後7日
    內補正：(一)原告起訴時美元兌換新臺幣之匯率證明，並依民
    事訴訟法第77條之13規定，繳納裁判費差額。(二)被告丙○○
    之配偶、丁○○之配偶、壬○○之配偶、癸○○之配偶、卯
    ○○之配偶、乙○○○之配偶、子○○之配偶，其等姓名及
    住所或居所，並提出其最新戶籍謄本。(三)吉誠會計師事務所
    、照華會計師事務所為究為獨資或合夥事業，如獨資為何人
    所有？如合夥其法定代理人為何？(四)提出起訴狀繕本及送達
    證明書之日文翻釋本各3 份。(五)提出日本國法人株式會社和
    光之最新公司登記事項卡及法定代理人之戶籍
    謄本。(六)被告子○○、卯○○之最新戶籍謄本等事項，該裁
    定於97年3月3日送達原告，有送達證書在卷可稽。原告逾期
    迄未補正，其訴難認為合法，其假執行之聲請亦失所附麗，
    均應予駁回。」等語。
二、抗告意旨略以：伊於原法院之訴將子○○列為被告，惟子○
    ○已於97年3月5日死亡，原法院之訴於繼承人承受訴訟前，
    訴訟程序當然停止；又伊於原法院雖錯誤撤回部分訴訟，但
    嗣後更正不撤回，因尚未被送達被告，基於同一基礎事實，
    自得主張再為追加；另伊於原法院起訴當事人欄中載明「某
    某人之配偶」，符合民事訴訟法第116條第2項「足茲辨別之
    特徵」，法院自應調查，或命對造陳報，法院未命對造陳報
    ，即屬違誤，基於上情，求為廢棄原裁定等語。
三、按當事人死亡者，訴訟程序在有繼承人、遺產管理人或其他
    依法令應續行訴訟之人承受其訴訟以前當然停止。又訴訟程
    序當然停止間，法院及當事人不得為關於本案之訴訟行為，
    民事訴訟法168條、第188條第1項前段均有明文。
四、經查抗告人於95年3月8日起訴請求相對人連帶給付貨款，有
    起訴狀（見原法院卷第6－7頁）可憑，而相對人子○○已於
    97年3月5日死亡，亦有抗告人所提戶籍謄本（見本院卷第14
    頁）在卷可稽，揆諸上開規定，本件訴訟程序於子○○之繼
    承人、遺產管理人或其他依法應續行訴訟之人承受其訴訟以
    前，當然停止。原法院不察，遽於97年8 月12日以抗告人起
    訴不合法裁定駁回其訴，尚有未洽。抗告意旨指摘原裁定不
    當，求為廢棄，為有理由，爰將原裁定廢棄，發回原法院另
    為妥適之處理。至抗告人於97年2 月15日、同年3月4日分別
    具狀撤回丙○○、井強企業有限公司又名井強企業股份有限
    公司、己○○○、戊○○、丁○○、辛○○、庚○○○、壬
    ○○、癸○○之原審起訴（見原法院卷第88-89、93-94頁）
    ，既經撤回而告確定，原法院此部分裁定即無違誤，是上開
    經撤回之人，已非本件當事人，抗告人仍執前詞主張「更正
    不撤回」或為「追加」等，即非本院審理範圍，併此敘明。
五、據上論結，本件抗告為有理由，爰裁定如主文。
中    華    民    國    97    年    10    月    31    日
                    民事第八庭
                        審判長法  官  劉勝吉
                              法  官  鄭威莉
                              法  官  連正義
正本係照原本作成。
本裁定除以適用法規顯有錯誤為理由，並經本院許可外，不得再
抗告。如提起再抗告，應於收受後10日內委任律師為訴訟代理人
向本院提出再抗告狀。並繳納再抗告費新台幣１千元。
中    華    民    國    97    年    11    月    4     日
                              書記官  鐘秀娥


司法院資訊處製作；財團法人民間司法改革基金會備份。
